---
title: "GLM for por prediction of breast cancer malignancy"
author: "Alvaro Perona"
date: "2024-02-27"
output: html_document
---
```{r}
library(tidyverse)
library(ggplot2)
library(dplyr)
library(stringr)
library(MASS)
library(pROC)
```

Cargamos los datos de entreno y los datos de testeo
```{r}
setwd("/home/alvaro/Documentos/rstudio/MachineLearnI/")
raw_train=read.csv("./data/Breast_Cancer_train.data",sep = "_",header = FALSE)
raw_test <- read.csv("./data/Breast_Cancer_test_completo.csv")
```

Creamos una funcionq que saca la mediana de unos datos y otra que saque la lista de valores unicos que superen mas de x counts. Seran necesarias mas adelante
```{r}
#Funcion para extraer moda de un vector
moda=function(vector){
  return(as.numeric(names(which.max(table(unique(vector))))))
}

#Funcion para 
factores=function(vector){
  threshold=round(length(vector))/10
  return(names(table(vector)[table(vector)>threshold]))
}

```

Creamos una funcion donde los NAs sean sustituidos por el valor promedio entero de esa columna y si hay un valor superior a 10, este sea divididdo entre 10 y redondeamos al numero entero hacia abajo, ya que suponemos que el ultimo numero sobra y se ha introducido por error.
```{r}

limpiar2=function(df){
  #Este for iterara por las columnas del data frame
  for (k in 2:length(colnames(df))){
    #Si la columna es numerica entra un for que itera por los datos de esa columna y cambia los datos si cumplen unas condiciones
    if (is.numeric(df[,k])==TRUE){

      for (r in 1:length(row.names(df))){
        #Si son NA los sustituye por la media de los valores de esa columna que no son NA.
        if (is.na(df[r,k])==1){

          df[r,k] <-round(mean(df[,k][is.na(df[,k])==0]))
        #Si son mayores de 10 asumimos que el segundo numero es erroneo. Dividimos por 10 y redondeamos.
        }else if(df[r,k]>10){
          df[r,k] <- round(df[r,k]/10)
        #Si son menores de 0 las conviertes en positivo
        }else if (df[r,k]<0){
          df[r,k]=-df[r,k]
        }
      }
    #Si en cambio esa columna es un factor habra codigio extra
    }else if(is.factor(df[,k])==TRUE){

      #Sacaremos los valores unicos que superen mas de X counts, que asumimos que son los niveles adecuados de ese factor
      levl=factores(df[,k])

      #transformamos en numerico la columna para poder operar
      df[,k] <- as.numeric(as.character(df[,k]))
      #El for itera por los valores de la columna
      for (r in 1:length(row.names(df))){
        if (is.na(df[r,k])==1){
          #Si es na lo sustituimos por la moda, ya que la media nos podria dar valores que no fuesen uno de los niveles
          df[r,k] <-moda(df[,k][is.na(df[,k])==0])
          #Si es mayor de 10 dividimos por 10 y redondeamos igual que en el otro for
        }else if(df[r,k]>10){
          df[r,k] <- round(df[r,k]/10)
          #Si es un valor que no corresponde a los niveles del factor lo sustituyo por la moda
        }else if (!(df[r,k] %in% levl)){
          df[r,k] = moda(df[,k][is.na(df[,k])==0])
        }
      }
      #lo vuelvo a condertir en factor
      df[,k] <- as.factor(df[,k])
      #le añado los niveles

      levels(df[,k]) <- levl
  
      
    }
    
  }
    
  return(df)
}

```

Leemos los datasets de train y test y tranformamos las columnas a su tipo de dato correspondiente. En el caso del train tambien hay que eliminar el caracter h. Por ultimo les damos nombre a las columnas
```{r}
#Arreglamos el train dataset
train_complete <- raw_train %>% mutate_all(~ str_replace_all(., "h", ""))
train_complete  <- as.data.frame(lapply(train_complete, as.numeric))
train_complete[,12] <- as.factor(train_complete[,12])
colnames(train_complete)=c("ID","clump_thickness","unif_cell_size","unif_cell_shape","Marg_adhes","Epith_cell_size","Bare_nucl","Bland_chrom","Normal_nucleoli","Mitoses","Group","class")
train_complete <- limpiar2(train_complete)

#Arreglamos el test dataset
test_complete <- as.data.frame(lapply(raw_test,as.numeric))
test_complete[,12] <- as.factor(test_complete[,12])
colnames(test_complete)=c("ID","clump_thickness","unif_cell_size","unif_cell_shape","Marg_adhes","Epith_cell_size","Bare_nucl","Bland_chrom","Normal_nucleoli","Mitoses","Group","class")
test_complete <- limpiar2(test_complete)


levels(train_complete$class) <- c("Benign","Malign")
levels(test_complete$class) <- c("Benign","Malign")
```

Vamos a hacer las transformaciones de boxcox en las columnas que lo requieran

```{r}

transformaciones=function(df,firs_col,last_col){
  for (columna in firs_col:last_col){
    box=boxcox(df[,columna] ~1)
    lambda=box$x[which.max(box$y)]
    print(paste(colnames(df)[columna],lambda))
    if (lambda <= -1.5){
      df[,columna]=1/((df[,columna])^2)
    }else if(lambda> -1.5 && lambda<= -0.75){
      df[,columna]=1/df[,columna]
    }else if (lambda> -0.75 && lambda<= -0.25){
      df[,columna]=1 /sqrt(df[,columna])
    }else if(lambda> -0.25 && lambda <= 0.25){
      df[,columna]=log(df[,columna])
    }else if (lambda> 0.25 && lambda <= 0.75){
      print("sqrt")
      df[,columna]=sqrt(df[,columna])
    }else if (lambda> 0.75 && lambda <= 1.5){
      df[,columna]=df[,columna]
    }else if (lambda> 1.5 ){
      df[,columna]=df[,columna]^2
    }
  }
  return(df)
}

train_complete_norm <- transformaciones(train_complete,2,11)
```
Vemos que las variables tras hacer las transformaciones tienen una distribucion mas normal
```{r}
train_long <- gather(train_complete, key = "variable", value = "value", -ID,-class)
train_long_norm <- gather(train_complete_norm, key = "variable", value = "value", -ID,-class)

ggplot(train_long, aes(x=variable, y=value)) + geom_boxplot() + facet_wrap(~variable, scales = "free")+ggtitle("before boxcox")+theme(plot.title = element_text(hjust = 0.5, size = 24))
ggplot(train_long_norm, aes(x=variable, y=value)) + geom_boxplot() + facet_wrap(~variable, scales = "free") +ggtitle("after boxcox")+theme(plot.title = element_text(hjust = 0.5, size = 24))

```




Una vez que ya tenemos los datos limpios dividimos el dataset del train en tres grupos 

```{r}
## Ya hemos preparado los datos
train_complete_norm <- train_complete_norm[sample(1:length(row_number(train_complete))),]

tercio <- round(length(row_number(train_complete_norm))/3)

train_group1 <- train_complete_norm[1:tercio,]
train_group2 <- train_complete_norm[(tercio+1):(tercio*2),]
train_group3 <- train_complete_norm[((tercio*2)+1):length(row_number(train_complete)),]

train_1=rbind(train_group1,train_group2)
test_1=train_group3

train_2=rbind(train_group1,train_group3)
test_2=train_group2

train_3=rbind(train_group3,train_group2)
test_3=train_group1
```


```{r}

stepwise_down=function(df,prediccion,p_value_threshold=0.05){
  i=1
  formula=paste0(prediccion,"~")
  resto_variables <-  colnames(df)[!(colnames(df)==prediccion)]
  for (name in 1:(length(resto_variables))){
    if (name==1){
      formula=paste0(formula,resto_variables[name])
    }else{
      formula=paste(formula,resto_variables[name],sep="+")
    }
    
  }
  
  for (step in 1:10){

    modelo=glm(formula,df,family=(binomial(link="logit")))
    resumen=summary(modelo)
    lista=(2:length(rownames(resumen$coefficients)))
    resumen=resumen$coefficients[lista,]
    menos_influyente=rownames(resumen)[resumen[,4]==max(resumen[,4])]
    primero_en_formula=unlist(str_split(str_remove(formula,paste0(prediccion,"~")),pattern = "\\+"))[1]
    if(resumen[,4][resumen[,4]==max(resumen[,4])]<p_value_threshold){
      
      break
    }
    if (menos_influyente==primero_en_formula){
      formula=str_remove(formula,paste0(menos_influyente,"\\+"))
    }else{
      formula=str_remove(formula,paste0("\\+",menos_influyente))
    }
    
    
  }
  return(modelo)
}

```

Hacemos el stepwise de los tres grupos en los que hemos dividido el traind dataset y los testeamos

```{r}
modelo1=stepwise_down(train_1,"class")
modelo2=stepwise_down(train_2,"class")
modelo3=stepwise_down(train_3,"class")


print(summary(modelo1)$coefficients)
print(summary(modelo2)$coefficients)
print(summary(modelo3)$coefficients)

prediccion1=as.factor(round(predict(modelo1,test_1,type="response")))
levels(prediccion1) <- c("Benign","Malign")
prediccion2=as.factor(round(predict(modelo2,test_2,type="response")))
levels(prediccion2) <- c("Benign","Malign")
prediccion3=as.factor(round(predict(modelo3,test_3,type="response")))
levels(prediccion3) <- c("Benign","Malign")

comparacion1 <- cbind(test_1,prediccion1)
comparacion1[!(comparacion1$class==comparacion1$prediccion1),]

comparacion2<- cbind(test_2,prediccion2)
comparacion2[!(comparacion2$class==comparacion2$prediccion2),]

comparacion3 <- cbind(test_3,prediccion3)
comparacion3[!(comparacion3$class==comparacion3$prediccion3),]





```
```{r}
modelo_final=stepwise_down(train_complete_norm,"class",p_value_threshold = 0.05)
summary(modelo_final)
test_complete <- transformaciones(test_complete,2,11)
prediccion_final=predict(modelo_final,test_complete,type="response")
levels(prediccion_final) <- c("Benign","Malign")

comparacion_final <- cbind(test_complete,prediccion_final)


```


```{r message=FALSE, include=FALSE}
estadisticas=function(df,col_test,col_predic,variable_positive,variable_negative){
  tabla=table(df[,col_test],df[,col_predic],dnn = c("true_value","predicction"))
  true_positives=tabla[variable_positive,variable_positive]+tabla[variable_positive,variable_negative]
  true_negative=tabla[variable_negative,variable_negative]+tabla[variable_negative,variable_positive]
  false_positive=tabla[variable_negative,variable_positive]
  false_negative=tabla[variable_positive,variable_negative]
  
  sensitivity=round((true_positives/(true_positives+false_negative))*100,2)
  specificity=round((true_negative/(true_negative+false_positive))*100,2)
  PPV=round((true_positives/(true_positives+false_positive))*100,2)
  NPV=round((true_negative/(true_negative+false_negative))*100,2)
  FPR=round((false_positive/(false_positive+true_negative))*100,2)
  FNR=round((false_negative/(false_negative+true_positives))*100,2)

  Accuracy=round(((true_positives+true_negative)/(true_negative+true_positives+false_negative+false_positive))*100,2)
  
  print(tabla)
  print(paste0("Sensitivity: ",sensitivity,"%"))
  print(paste0("Specificity: ",specificity,"%"))
  print(paste0("Positive Predictive Value: ", PPV,"%"))
  print(paste0("Negative Predictive Value: ",NPV,"%"))
  print(paste0("False Positive Rate: ",FPR,"%"))
  print(paste0("False Negative Rate: ",FNR,"%"))
  print(paste0("Accuracy: ",Accuracy,"%"))
  data=data.frame(sensitivity,specificity,PPV,NPV,FPR,FNR,Accuracy)
  row.names(data)="%"
  return(t(data))
}

ROC=function(df,col_test,col_predic,variable_positive,variable_negative){
  sens=vector()
  FPR=vector()
  thresh=vector()
  for(threshold in seq(0,1,0.01)){
    dataframe=df
    dataframe[,col_predic]=ifelse(dataframe[,col_predic]<=threshold,0,1)
    dataframe[,col_predic]=as.factor( dataframe[,col_predic])
    levels( dataframe[,col_predic]) <- c(variable_positive,variable_negative)
    
    esta=estadisticas(dataframe,col_test,col_predic,variable_positive,variable_negative)
    thresh=append(thresh,threshold)
    sens=append(sens,esta[1,])
    FPR=append(FPR,esta[5,])
    
  }
  resultados=as.data.frame(cbind(thresh,sens,FPR))
  return(resultados)
}
roc=ROC(comparacion_final,"class","prediccion_final","Benign","Malign")
ggplot(roc,aes(x=FPR,y=sens))+geom_line()
```

```{r}
ggplot(roc,aes(x=FPR,y=sens))+geom_line()
comparacion_final[,"prediccion_final"]=as.factor(ifelse(comparacion_final[,"prediccion_final"]<=0.16,0,1))
levels(comparacion_final[,"prediccion_final"])=c("Benign","Malign")
estats=estadisticas(comparacion_final,"class","prediccion_final","Benign","Malign")

```   








